# 关于外汇期权及敲出期权的会计处理

提问人：jinjunlovely 时间：2015-09-23 11:08:19
在实物中有这样一个案例，需要大家帮忙解决一下：问题一：A公司 2015 年 1 月 30 日购买了美元看涨人民币看跌的外汇期权【该期权协议约定如果在相关的到期日美元/人民币厘定汇率低于交割汇率 1 ，无交割；如果在相关的到期日美元/人民币厘定汇率等于或高于交割汇率 1 但低于交割汇率 2 ，以交割汇率 1 买入美元名义本金金额；如果在在相关的到期日美元/人民币厘定汇率等于或高于交割汇率2 ，会收到人民币的金额为美元名义本金*（交割汇率2-交割汇率 1 ）。其中交割汇率 1 为6.2，交割汇率 2 为6.25，美元本金为15,000,000.00元】，支付期权费用 80 万元，到期日为 2015 年 2 月 3 日，交割日为 2015 年 2 月 5 日。同日，A公司为平衡现金流量，卖出了一笔美元看涨人民币看跌的期权，合同约定的到期日为 2016 年 1 月 27 日，交割日为 2016 年 1 月 29 日，交割汇率为6.5000，美元本金为15,000,000元，收到期权费用 80 万元。在 2015 年 2 月 3 日对买入的美元看涨人民币看跌的期权进行了平盘交易，到期日的即期汇率为6.2575，根据期权合同的要求对该期货平盘可以获得（6.25-6.2）*15,000,000.00=750,000元的收益。请问该笔业务在各时点何如进行账务处理？ 问题二：A公司与银行签订敲出期权合同未支付任何对价，合同约定为即期汇率小于等于赎回汇率6.215时，公司收入人民币 25 万；大于6,2150小于等于交割汇率6.28时，公司按名义本金A差额交割；大于6.28小于等于敲入汇率6.36时，无交易；大于6.36时公司按名义本金B差价交割，当收益超过人民币 25 万元时，后面全部交易将取消。各期到期日与交割日详见下表: 到期日 交割日期名义本金A名义本金B交割汇率赎回汇率差敲出汇率2015-5-152015-5-19100万美金 200 万美金6.286.2156.362015-6-302015-7-3 6.286.2156.362015-7-312015-8-4 6.286.2156.362015-8-312015-9-2 6.286.2156.362015-9-302015-10-9　　 6.286.2156.362015-10-312015-11-3 6.286.2156.362015-11-302015-12-2 6.286.2156.362015-12-312016-1-5 6.286.2156.362016-1-292016-2-2 6.286.2156.362016-2-292016-3-2 6.286.2156.362016-3-312016-4-5 6.286.2156.362016-4-292016-5-4 6.286.2156.362016-5-312016-6-2 6.286.2156.36请问该笔业务在签订合同日，该如何进行账务处理？在各期交割日如何进行账务处理？在每期报表日该如何进行账务处理？

回答人：chenyiwei
基本原则： 1 、在合同成立日，按实际支付的期权费确认为一项以公允价值计量且其变动计入当期损益的金融资产。 2 、后续每个资产负债表日，按公允价值对其进行后续计量，公允价值变动计入当期损益。公允价值的确定方法建议咨询金融工具估值方面的专业人士，也可向作为交易对手的银行索取。 3 、如果发生交割的，则全部或按比例转销对应的金融资产，转入投资收益，同时累计的公允价值变动损益金额也转入投资收益。